【裁判字號】    92,交聲,1033
【裁判日期】    920929
【裁判案由】    違反道路交通管理處罰條例聲明異議
【裁判全文】
臺灣臺北地方法院交通事件裁定                  九十二年度交聲字第一０三三號
    異  議  人  甲○○
    即受處分人
右列異議人即受處分人因違反道路交通管理處罰條例案件，對於臺北市交通事件裁決
所中華民國九十二年七月二十四日所為之處分（原處分案號：北市裁三字第裁二二－
一Ａ一八三五二二號）及九十二年七月十五日所為之處分（原處分案號：北市裁三字
第裁二二－一Ａ0000000號），聲明異議，本院裁定如左：
    主      文
異議之聲明駁回。
    理      由
一、按汽車駕駛人停車時，於身心障礙專用停車位違規停車者，處新臺幣（下同）六
    百元以上一千二百元以下罰鍰，並應以最高額處罰之，道路交通管理處罰條例第
    五十六條第一項第十款、第三項定有明文。又身心障礙者本人或其家屬一人得申
    請身心障礙者專用停車位識別證。申請專用停車位識別證者，應具有汽車或機車
    之駕駛執照及行車執照；其申請機車專用停車位識別證者，以經監理單位檢驗合
    格之特製車者為限。使用身心障礙者專用停車位者，應將專用停車位識別證置於
    汽車擋風玻璃明顯處或黏貼於機車車首，以供查核驗證，身心障礙者專用停車位
    專用停車位識別證之身心障礙者或其家屬方得使用停車，若身心障礙者未領有專
    用停車位識別證，縱領有殘障手冊，仍不得在身心障礙專用停車位停車。次按汽
    車駕駛人停車時，在道路收費停車處所停車，不依規定繳費者，處新臺幣（下同
    ）六百元以上一千二百元以下罰鍰，道路交通管理處罰條例第五十六條第一項第
    十一款定有明文。
二、原處分機關臺北市交通事件裁決所裁決意旨以：本件受處分人甲○○所有車號七
    Ａ－三一八六號自小客車，於民國九十一年四月十日上午八時許，停放洛陽停車
    場身心障礙專用停車位，經執勤人員查看，當時該車並未黏貼「身心障礙者專用
    停車位識別證」於汽車擋風玻璃明顯處，遂經臺北市停車管理處以其有違反道路
    交通管理處罰條例第五十六條第一項第十款規定之行為，逕行掣單舉發，嗣受處
    分人逾舉發通知單上所載之應到案日期（九十一年五月十六日）後始提出申訴，
    經函請舉發單位臺北市停車管理處調查結果，仍認其所有之自小客車有上開違規
    停車行為，乃依道路交通管理處罰條例第五十六條第一項第十款、第三項規定裁
    處其最高罰鍰一千二百元。又受處分人所有車號七Ａ－三一八六號自用小客車於
    九十一年十二月十日九時許停放於臺北市○○○路○段停車，嗣未依規定繳費，
    經臺北市停車管理處以其所有該汽車有在道路收費停車處所停車不依規定繳費之
    違規事實，逕行掣單舉發，嗣將舉發通知單送達於受處分人後，受處分人逾舉發
    通知單上所載應到案日期（九十二年二月一日）後始提出申訴，經函請舉發單位
    調查結果，仍認其所有自用小客車有於上述時、地在道路收費停車處所停車不繳
    費之違規行為，並因其逾越應到案期限三十日以上，乃依道路交通管理處罰條例
    第五十六條第一項第十一款及違反道路交通管理事件統一裁罰基準表規定，於九
    十二年七月十五日裁處其罰鍰一千二百元。
三、異議人聲明異議意旨略以：異議人所有自小客車固曾於上揭時、地停放於身心障
    礙專用停車位，但汽車本身就有殘障手冊免費，為何不能將汽車停放身心障礙專
    用停車位？另裁罰在道路收費處所停車不繳費亦不合理等語。
四、經查：(一)、異議人所有之該汽車車於右揭時地確停放於身心障礙專用停車位，
    且其雖領有殘障手冊，然未領有專用停車位識別證等情，為異議人所不爭執，依
    上開法律規定，身心障礙專用停車位仍限於領有專用停車位識別證之身心障礙者
    使用，且應將專用停車識別證置於汽車擋風玻璃明顯處，方得使用停車，是若身
    心障礙者未領有專用停車位識別證，縱雖領有殘障手冊，仍不得在身心障礙專用
    停車位停車，異議人所辯，顯係對於法律之適用有所誤認。(二)、異議人所有車
    號七Ａ－三一八六號自用小客車，於九十一年十二月十日在臺北市○○○路○段
    未繳告發聯、臺北市停車管理處查獲違規停車事件檢舉單及違規查詢報表等影本
    各一件在卷可按，該逾限未繳告發聯上並載明車號「七Ａ－三一八六號」、車色
    「白」、停車日期「09時50分」，且臺北市停車管理處查獲違規停車事件檢舉單
    上亦填載「90.12.10」、管理員「忠孝西二（08478）6-1吳雲蘭」簽章，顯見臺
    北市停車管理處之舉發係屬有據，臺北市停車管理處於收費路段均依法設有收費
    時間、費率之公告牌，駕駛人既有利用公有收費停車格停車，亦應有繳費之認知
    ，未見補繳單應主動向停車管理查詢，已如前述，其異議之聲明，並無可採。綜
    上所述，異議人所有之汽車確於上開時間有於身心障礙專用停車位停車之行為，
    而原處分機關依上開道路交通管理處罰條例第五十六條第一項第十款、第三項規
    定裁處其最高罰鍰一千二百元；另就異議人在道路收費停車處所停車，不依規定
    繳費之行為，並逾應到案期限三十日以上，應依道路交通管理處罰條例第五十六
    條第一項第十一款規定及違反道路交通管理事件統一裁罰標準表裁處其罰鍰最高
    額一千二百元，核均無違誤，本件異議之聲明為無理由，應予駁回。
據上論斷，應依道路交通案件處理辦法第十九條裁定如主文。
中      華      民      國    九十二    年      九      月    二十九    日
                                    臺灣臺北地方法院交通法庭
                                        法  官  朱夢蘋
右正本證明與原本無異。
如不服本裁定，應於裁定送達後五日內向本院提出抗告狀。
                                        書記官  周小玲
中      華      民      國    九十二    年      九      月    三十      日


司法院資訊處製作；財團法人民間司法改革基金會備份。
